【裁判字號】    96,交聲,1680
【裁判日期】    970311
【裁判案由】    交管條例聲異
【裁判全文】
臺灣板橋地方法院交通事件裁定        96年度交聲字第1680號
原處分機關  交通部公路總局臺北區監理所蘆洲監理站
異  議  人
即受處分人  甲○○
上列異議人即受處分人因違反道路交通管理處罰條例案件，對於
交通部公路總局臺北區監理所蘆洲監理站中華民國96年10月18日
以北監蘆字第裁46-C00000000號所為之處分（原舉發案號：臺北
縣政府北縣警交字第C00000000 號），聲明異議，本院裁定如下
：
    主  文
異議駁回。
    理  由
一、原處分意旨略以：異議人即受處分人甲○○於民國九十六年
    四月二十七日上午十時五十分許，騎乘車號ＡＲ６－０６６
    號重型機車，行經臺北縣土城市○○路與永豐路口之有燈光
    號誌管制之交岔路口闖紅燈違規，經臺北縣政府警察局土城
    分局員警逕行舉發，遂依道路交通管理處罰條例第五十三條
    第一項、第六十三條第一項第三款（裁決書漏載第一項第三
    款，應予補正）規定，裁處罰鍰新臺幣（下同）四千五百元
    ，並記違規點數三點。
二、異議人則以：伊於前揭時地因闖紅燈違規而遭警員當場攔停
    舉發，並於舉發違反道路交通管理事件通知單（下稱舉發通
    知單）上簽名，但警員並未當場交付舉發通知單，且至今未
    曾收到舉發單位寄發之舉發通知單，突遭原處分機關依違反
    道路交通管理事件統一裁罰基準及處理細則逾越到案期限之
    規定，處以四千五百元之高額裁罰，為此聲明異議云云。
三、按駕駛人有違反道路交通管理處罰條例之情形，而當場舉發
    者，警員應填製舉發通知單，其上填記駕駛人或行為人姓名
    、性別、出生年月日、地址、身分證統一編號及車主姓名、
    地址、車牌號碼、車輛種類；被查獲之駕駛人為受處分人時
    ，應於填記通知單後將舉發通知聯交付該駕駛人或行為人簽
    名或蓋章收受之；拒絕簽章者，仍應將通知聯交付該駕駛人
    或行為人收受，並記明其事由及交付之時間；拒絕收受者，
    應告知其應到案時間及處所，並記明事由與告知事項，視為
    已收受；受處分人非該當場被查獲之駕駛人或行為人，舉發
    機關應另行送達之，違反道路交通管理事件統一裁罰基準及
    處理細則第十一條第一項第一款、第二項分別定有明文。
四、經查：異議人於前揭時、地，因騎乘機車闖紅燈違規，為警
    當場攔停舉發後，異議人確於舉發通知單上「收受通知聯者
    簽章」欄親自簽名之事實，為異議人自承在卷，並有臺北市
    政府警察局北縣警交字第Ｃ00000000號舉發違反道
    路交通管理事件通知單存根聯一份在卷可稽。異議人既係應
    受處罰之駕駛人本人，且已當場在舉發通知單上簽名，表示
    確認收受之意，該份舉發通知單上又無異議人拒絕收受等情
    形之記載，足認舉發員警業已依法踐行當場舉發程序，將本
    案舉發通知單交付異議人簽名收受，揆諸上開條文說明，自
    無庸另行郵寄送達。異議人辯稱：警員當場未交付舉發通知
    單，迄今亦未收到郵寄之舉發通知單，本件舉發實屬違法云
    云，乃屬卸責之詞，要無可採。
五、異議人於前揭時、地騎乘機車闖紅燈違規之行為，既經警當
    場舉發，且舉發通知單已於當日合法送達異議人，異議人自
    應於舉發通知單上所載到案日期即九十六年五月十二日前自
    動繳納罰鍰，異議人怠於為此，致逾越應到案期限六十日以
    上，原處分機關因而援引首揭規定，裁處受處分人罰鍰四千
    五百元，並記違規點數三點，核無不當。故本件聲明異議為
    無理由，應予駁回。
據上論斷，應依道路交通管理處罰條例第八十七條第二項，道路
交通案件處理辦法第十九條，裁定如主文。
中    華    民    國    97    年    3     月    11    日
                  交通法庭    法  官  劉元斐
上列正本證明與原本無異。
如不服本裁定，應於裁定送達後五日內敘明抗告理由，向本院提
出抗告狀。
                              書記官  張懿端
中    華    民    國    97    年    3     月    11    日


司法院資訊處製作；財團法人民間司法改革基金會備份。
